臺灣士林地方法院刑事裁定
111年度聲字第665號
聲  請  人  
即  被  告  陳錫長
選任辯護人  馬中琍律師
上列聲請人即被告因違反毒品危害防制條例等案件（本院111年
度訴字第251號），不服本院受命法官於中華民國111年6月13日
所為關於羈押之處分，聲請撤銷，本院合議庭裁定如下：
    主    文
聲請駁回。
    理    由
一、聲請意旨詳如附件刑事抗告狀所載。
二、按對於審判長、受命法官、受託法官或檢察官所為羈押之處
    分有不服者，受處分人得聲請其所屬法院撤銷或變更之；第
    1 項聲請期間為5 日，自為處分之日起算，其為送達者，自
    送達後起算，刑事訴訟法第416 條第1 項第1 款、第3 項分
    別定有明文。次按抗告法院認為抗告無理由者，應以裁定駁
    回之；準抗告亦有準用，同法第412 條、第416 條第4 項亦
    有明文。查被告陳錫長因違反毒品危害防制條例等案件，經
    臺灣士林地方檢察署檢察官提起公訴，本院受命法官於民國
    111 年6 月13日訊問後，認被告涉犯槍砲彈藥刀械管制條例
    第7條第4項未經許可持有非制式衝鋒槍、手槍罪、同條例第
    8條第4項未經許可持有非制式之獵槍、手槍罪、同條例第12
    條第4項之未經許可持有子彈罪、毒品危害防制條例第5條第
    1項之意圖販賣而持有第一級毒品、同條例第5條第2項之意
    圖販賣而持有第二級毒品、同條例第5條第3項之意圖販賣而
    持有第三級毒品等罪，嫌疑重大，且有刑事訴訟法第101 條
    第1 項第1款、第3 款所定之羈押事由，有羈押之必要，遂
    當庭處分自111 年6月13日起羈押，且於同日送達押票予被
    告等情，有訊問筆錄、押票、送達證書在卷可稽（見本院11
    1年度訴字第251 號卷第65至70、75至79頁），嗣被告未經
    法務部矯正署臺北看守所，而於111年6月16日具狀提起準抗
    告一情，有刑事抗告狀上之本院收狀戳章可憑（見本院111
    年度聲字第665號卷第5頁收狀戳章），未逾法定期間，其撤
    銷處分之聲請為合法，先予敘明。
三、按被告經法官訊問後，認為犯罪嫌疑重大，而有下列情形之
    一，非予羈押，顯難進行追訴、審判或執行者，得羈押之︰㈠
    逃亡或有事實足認為有逃亡之虞者。㈡有事實足認為有湮滅
    、偽造、變造證據或勾串共犯或證人之虞者。㈢所犯為死刑
    、無期徒刑或最輕本刑為5 年以上有期徒刑之罪者，刑事訴
    訟法第101 條第1 項定有明文。關於羈押之審查，其目的僅
    在判斷有無以羈押保全證據或被告之必要，並非認定被告犯
    罪與否之實體審判程序，故關於羈押之要件，無須經嚴格證
    明，以自由證明為已足；至於被告是否成立犯罪，乃本案實
    體上應予判斷之問題。又所謂羈押必要性，除有刑事訴訟法
    第114 條各款所列情形之一不得駁回者外，係由法院就具體
    個案，在不違背通常生活經驗及論理法則之情形下，依職權
    審酌認定。故羈押之必要與否，應依訴訟進行程度、犯罪性
    質、犯罪實際情狀及其他一切情事，審慎斟酌是否非以羈押
    即無從達成上開保全目的，依職權妥適裁量，俾能兼顧國家
    刑事追訴、刑罰權之順暢執行及人權保障。如就客觀情事觀
    察，法院羈押或延長羈押之裁定在目的與手段間之衡量，並
    無明顯違反比例原則情形，即無違法或不當可言（最高法院
    29年抗字第57號判例、46年台抗字第6 號判例、97年度台抗
    字第695 號裁定意旨參照）。
四、經查：
    被告於111 年6月13日經本案受命法官訊問後，被告坦承起
    訴書犯罪事實㈢所載之未經許可持有非制式之手槍、未經許
    可持有子彈等犯行，然否認其有起訴書犯罪事實㈠、 ㈡、㈣所
    載之未經許可持有非制式衝鋒槍、手槍、獵槍、未經許可持
    有子彈及意圖販賣而持有第一級毒品海洛因、意圖販賣而持
    有第二級毒品安非他命、意圖販賣而持有第三級毒品4-甲基
    甲基卡西酮及微量硝甲西泮（硝甲氮平）等犯行，惟有證人
    A1、林柏全、曾國清之證述、臺北市政府警察局110年8月5
    日出具之北市警鑑字第00000000000-0號鑑定書、搜索現場
    照片及現場位置圖、內政部警政署刑事警察局110年10月28
    日出具刑鑑字第1100087924號鑑定書1份、法務部調查局於1
    11年3月25日出具之調科壹字第000000000000號濫用藥物實
    驗室鑑定書1份、被吿手機內與他人間LINE之往來紀錄、內
    政部警政署刑事警察局111年4月18日出具刑鑑字第11100233
    07號鑑定書1份、法務部調查局於111年3月24日出具之調科
    壹字第000000000000號濫用藥物實驗室鑑定書1份、交通部
    民航局航空醫務中心於111年3月11日出具航藥鑑字第000000
    0號毒品鑑定書、交通部民航局航空醫務中心於111年3月11
    日出具航藥鑑字第0000000Q號毒品鑑定書、內政部警政署刑
    事警察局111年3月10日出具刑鑑字第1110018859號鑑定書1
    份、內政部警政署刑事警察局110年10月28日出具刑鑑字第1
    100087924號鑑定書1份及111年4月18日出具刑鑑字第111002
    3307號鑑定書1份等證據可資佐證，足認被告涉犯槍砲彈藥
    刀械管制條例第7條第4項未經許可持有非制式衝鋒槍、手槍
    罪、同條例第8條第4項未經許可持有非制式之獵槍、手槍罪
    、同條例第12條第4項之未經許可持有子彈罪、毒品危害防
    制條例第5條第1項之意圖販賣而持有第一級毒品、同條例第
    5條第2項之意圖販賣而持有第二級毒品、同條例第5條第3項
    之意圖販賣而持有第三級毒品等罪，嫌疑均屬重大，其中所
    犯毒品危害防制條例第5條第1項之意圖販賣而持有第一級毒
    品罪，為最輕本刑10年以上有期徒刑之重罪，客觀上有畏罪
    而逃亡之高度可能，佐以被告前有通緝到案之紀錄，有臺灣
    高等法院被告全國通緝紀錄表在卷可參，有事實足認其有畏
    罪規避刑責而藏匿逃亡之虞，又被告之供述與證人林柏全、
    曾國清之證詞多有歧異，仍有待本院調查及交互詰問之必要
    ，倘任令被告在外，恐有勾串證人之虞，而本案尚在審理中
    ，受命法官基於國家刑罰權遂行之公益考量，權衡被告人身
    自由之私益，所為原羈押處分係屬適當且必要，其羈押與拘
    束被告人身之手段，難認有被告所指之違誤。是本案受命法
    官認本件被告犯罪嫌疑重大，且有刑事訴訟法第101 條第1 
    項第1款、第3款之情形，為確保本案日後審理程序之順利進
    行，認有羈押之必要，而於111 年6月13 日為羈押處分，核
    無不當或違誤之處。被告所執無積極證據足以證明被告有逃
    亡、串證之虞云云，要係就法院得依職權裁量之事項爭執，
    且無足影響原處分認被告因涉犯重罪逃匿規避審判程序進行
    、勾串證人之高度可能性，而有相當理由認被告有勾串及逃
    亡之虞，其聲請撤銷原羈押處分，難認有理由，應予駁回。
據上論斷，應依刑事訴訟法第416 條第4 項、第412 條，裁定如
主文。 
中　　華　　民　　國　　111 　年　　6 　　月　　24　　日
                  刑事第四庭審判長法  官  楊秀枝
                                  法  官  彭凱璐
                                  法  官  錢衍蓁
以上正本證明與原本無異。
本件裁定不得抗告。
                                  書記官  郭如君
中　　華　　民　　國　　111 　年　　6 　　月　　24　　日